【裁判字號】    98,審易,393
【裁判日期】    981130
【裁判案由】    竊盜
【裁判全文】
臺灣新竹地方法院刑事判決             98年度審易字第393號
公  訴  人  臺灣新竹地方法院檢察署檢察官
被      告  甲○○
上列被告因竊盜案件，經檢察官提起公訴（98年度偵緝字第354
號），經被告於本院準備程序中，就被訴事實為有罪之陳述，經
告知被告簡式審判程序之旨，並聽取檢察官、被告之意見後，經
本院進行簡式審判程序，本院判決如下：
    主    文
甲○○犯夜間侵入住宅竊盜罪，累犯，處有期徒刑捌月。又犯竊
盜罪，累犯，處有期徒刑肆月。應執行有期徒刑拾月。
    犯罪事實
一、甲○○前於民國91年間，因詐欺案件，經本院於92年5 月30
    日以92年度竹簡字第310號判決判處有期徒刑4月確定；又於
    92年間，因竊盜案件，經臺灣高等法院於93年4 月20日以93
    年度上易字第529號判決判處有期徒刑2年6 月確定；復於同
    年間，因搶奪案件，經本院於93年2 月27日以92年度訴字第
    543號判決判處有期徒刑1年確定；另於93年間，因偽造文書
    案件，經本院於94年4月19日以93年度訴字第440號判決判處
    有期徒刑1年確定；上開竊盜、搶奪、偽造文書等3罪嗣經本
    院於94年6月17日以94年度聲字第464號裁定定應執行刑有期
    徒刑4年確定，而與上開詐欺案件經接續執行，並於96年2月
    13日縮短刑期假釋付保護管束出監，嗣經本院於96年9 月20
    日以96年度聲字第802 號裁定減刑並定其應執行之刑，迄至
    96年7月16日假釋期滿未經撤銷視為執行完畢。
二、詎甲○○仍不知悔改，竟意圖為自己不法之所有，分別於下
    列時間、地點，前後為2次竊盜行為：
（一）於98年3 月25日晚間8 時30分許之夜間，前往丙○○位在
      新竹縣竹北市○○路611 巷2 號住處，徒手打開該址之大
      門後，侵入屋內竊取丙○○所有之H+PLUS牌20吋液晶電視
      1 臺，得手後旋即逃離。
（二）另於98年4月2日晚間6 時48分許，見乙○○所經營、位在
      新竹縣竹北市○○○路375 號之電器行騎樓擺放電動破碎
      機1臺及電鋸1臺，竟趁無人注意之際，徒手竊取電動破碎
      機1臺及電鋸1臺，得手後旋即逃離。嗣將上開所竊得之電
      視、電動破碎機及電鋸寄放於不知情友人邱黃明所經營位
      於位於新竹縣竹北市○○街28號「阿秀海產店」內。嗣經
      楊明傑、乙○○發覺遭竊後，報警循線查獲，並查獲上開
      H+PLUS牌20吋液晶電視1臺、電動破碎機1臺及電鋸1 臺（
      上開物品均已發還丙○○、乙○○領回）。
三、案經新竹縣警察局竹北分局報告臺灣新竹地方法院檢察署檢
    察官偵查起訴。
    理    由
一、程序部分：
    按除被告所犯為死刑、無期徒刑、最輕本刑為3 年以上有期
    徒刑之罪或高等法院管轄第一審案件者外，於前條第1 項程
    序進行中，被告先就被訴事實為有罪之陳述時，審判長得告
    知被告簡式審判程序之旨，並聽取當事人、代理人、辯護人
    及輔佐人之意見後，裁定進行簡式審判程序，刑事訴訟法第
    273條之1第1 項定有明文。本件被告甲○○所犯係死刑、無
    期徒刑、最輕本刑為3 年以上有期徒刑以外之罪，其於準備
    程序中就被訴事實為有罪之陳述，經告知簡式審判程序之旨
    ，並聽取公訴人及被告甲○○之意見後，本院認為適宜進行
    簡式審判程序，合先敘明。
二、認定被告甲○○犯行所憑之各項證據：
    訊據被告甲○○對於上開犯行，於警詢、偵查、本院準備程
    序及簡式審判程序時均坦承不諱（見98年度偵字第3140號偵
    查卷第6至10頁，98年度偵緝字第354號偵查卷第28、29頁，
    本院卷第30頁背面、第49頁背面、第51至53頁）。復據：
（一）被害人丙○○於警詢中所為之指述稱：他於98年3 月25日
      晚間8時30分許，新竹縣竹北市○○路611巷2 號住處，發
      現他所有之H+PLUS牌20吋液晶電視1 臺遭竊，他心想應該
      是熟人所為，於是打電話詢問被告甲○○是否有竊取上開
      電視，過幾天之後被告甲○○始向他承認係其所為等語（
      見98年度偵字第3140號偵查卷第11至13頁）。
（二）被害人乙○○於警詢中所為之指述稱：他所經營位在新竹
      縣竹北市○○○路375號之電器行，於98年4月2日晚間6時
      48分許，遭人竊取其擺放在店門口騎樓之電動破碎機1 臺
      及電鋸1 臺，上開物品價值共約新臺幣6,000 元等語（見
      上開偵查卷第14、15頁）。
（三）證人邱黃明於警詢中所為之證述稱：被告甲○○於98年3
      月下旬某日，將1 臺液晶電視帶至他所開設之小吃店內寄
      放，隔了幾天又寄放電動破碎機1臺及電鋸1臺，被告甲○○告訴他液晶電視是有人欠錢所以搬走抵帳的，工具則是
      工地工程結束後暫時用不到等語（見上開偵查卷第16至18
      頁）。
（四）證人吳月媛於警詢中所為之證述稱：她家所經營位在新竹
      縣竹北市○○○路375號之電器行，於98年4月2日晚間6時
      48分許，遭人竊取其擺放在店門口騎樓之電動破碎機1 臺
      及電鋸1 臺，由監視錄影器可看出歹徒黑色上衣淺色褲子
      ，身形壯碩、短髮，亦有騎乘一輛機車，可以提供監視器
      拍到的資料以利警方偵辦等語（見上開偵查卷第20、21頁
      ）。
（五）被害人丙○○、乙○○出具之贓物認領保管單、贓物領據
      各1 份（見上開偵查卷第24、25頁）：證明查獲之H+PLUS
      牌20吋液晶電視1 臺業已發還予被害人丙○○領回，另電
      動破碎機1臺及電鋸1臺均已發還予被害人乙○○領回之事
      實。
（六）此外，復有新竹縣政府警察局竹北分局三民派出所受理刑
      事案件三聯單1 份、監視錄影翻拍畫面及採證照片20張等
      資料在卷可稽（見上開偵查卷第23、27至36頁）。
（七）綜上，本件事證業臻明確，被告甲○○上揭犯行至堪認定
      ，應依法予以論科。
三、論罪科刑：
（一）論罪：核被告甲○○本件所為，係犯刑法第321條第1項第
      1款之夜間侵入住宅之加重竊盜罪及同法第320條第1 項之
      普通竊盜罪。
（二）數罪併罰：被告甲○○就上開2 次之竊盜犯行，其犯意各
      別，時間、地點相異，被害人亦不相同，自應予分別論罪
      ，合併處罰。
（三）累犯：甲○○前於91年間，因詐欺案件，經本院於92年5
      月30日以92年度竹簡字第310號判決判處有期徒刑4月確定
      ；又於92年間，因竊盜案件，經臺灣高等法院於93年4 月
      20日以93年度上易字第529號判決判處有期徒刑2年6 月確
      定；復於同年間，因搶奪案件，經本院於93年2 月27日以
      92年度訴字第543號判決判處有期徒刑1年確定；另於93年
      間，因偽造文書案件，經本院於94年4 月19日以93年度訴
      字第440號判決判處有期徒刑1年確定；上開竊盜、搶奪、
      偽造文書等3罪嗣經本院於94年6月17日以94年度聲字第46
      4號裁定定應執行刑有期徒刑4年確定，而與上開詐欺案件
      經接續執行，並於96年2 月13日縮短刑期假釋付保護管束
      出監，嗣經本院於96年9月20日以96年度聲字第802號裁定
      減刑並定其應執行之刑，迄至96年7 月16日假釋期滿未經
      撤銷視為執行完畢等情，有臺灣高等法院被告前案紀錄表
      1份在卷可按，其受有期徒刑之執行完畢，5年以內故意再
      犯本件有期徒刑以上之2罪，均為累犯，均依刑法第47 條
      第1項規定加重其刑。
（四）量刑：爰審酌被告甲○○除有前開構成累犯之刑事紀錄，
      業已詳述如上，另有竊盜、侵占、詐欺、偽造文書等刑事
      前案記錄，有臺灣高等法院被告前案紀錄表1 份在卷可稽
      ，足徵素行非善，其竟不知悔悟，仍不思守法自制，循正
      當途徑獲取所需，竟為貪圖一己之私，竊取被害人丙○○
      、乙○○所有之上開財物，危害社會治安與他人財產安全
      ，守法意識薄弱，其所為實不足取，惟犯後坦承犯行，態
      度尚可，且將上開竊得之物品均發還予被害丙○○、乙○○領回等一切情狀，分別量處如主文所示之刑，併定其應
      執行之刑，以資懲儆。
據上論斷，應依刑事訴訟法第273條之1第1項、第299條第1 項前
段，刑法第320條第1項、刑法第321條第1項第1款、第47條第1項
、第51條第5款，刑法施行法第1條之1第1項、第2 項前段，判決
如主文。
本案經檢察官洪期榮到庭執行職務
中    華    民    國    98    年    11    月    30    日
                  刑事第九庭  法  官    劉兆菊
以上正本證明與原本無異。
如不服本判決應於收受判決後10日內向本院提出上訴書狀，並應
敘述具體理由。其未敘述上訴理由者，應於上訴期間屆滿後20日
內向本院補提理由書(均須按他造當事人之人數附繕本)「切勿逕
送上級法院」。
中    華    民    國    98    年    11    月    30    日
                              書記官    林兆嘉
附錄本案論罪科刑實體法條全文：
中華民國刑法第320條
 (普通竊盜罪、竊佔罪)
意圖為自己或第三人不法之所有，而竊取他人之動產者，為竊盜
罪，處5年以下有期徒刑、拘役或500元以下罰金。
意圖為自己或第三人不法之利益，而竊佔他人之不動產者，依前
項之規定處斷。
前二項之未遂犯罰之。
中華民國刑法第321條
（加重竊盜罪）
犯竊盜罪而有左列情形之一者，處6月以上、5年以下有期徒刑：
一  於夜間侵入住宅或有人居住之建築物、船艦或隱匿其內而犯
之者。
二  毀越門扇、牆垣或其他安全設備而犯之者。
三  攜帶兇器而犯之者。
四  結夥三人以上而犯之者。
五  乘火災、水災或其他災害之際而犯之者。
六  在車站或埠頭而犯之者。
前項之未遂犯罰之。


司法院資訊處製作；財團法人民間司法改革基金會備份。
